臺灣板橋地方法院民事判決　　　　　　　 96年度訴字第734號
原　　　告　丙○○
　　　　　　　　　　　　3樓
訴訟代理人　蔡惠子律師
　　　　　　莊立群律師
被　　　告　乙○○
訴訟代理人　粘舜權律師
　　　　　　吳茂榕律師
上列當事人間請求損害賠償等事件，本院於民國96年12月6 日言
詞辯論終結，判決如下：
    主  文
被告應將座落台北縣中和市○○段八０三地號土地權利範圍萬分
之五０九，及其上二一四０建號建物（門牌號碼為台北縣中和市
○○路一三二巷十號二樓）之所有權移轉登記予原告。
原告其餘之訴駁回。
訴訟費用由被告負擔三分之二，餘由原告負擔。
原告假執行之聲請駁回。
    事實及理由
一、原告主張：(1)原告與被告係夫妻，於民國89年間結婚，婚後
    育有兩女高子晴、高子琁。(2)被告於94年間，不顧家庭完整
    與女子甲○○通姦，經原告發覺後，被告立下切結書，除坦
    承通姦行為外，尚承諾不再與外遇對象聯繫，否則願將其名
    下所有不動產移轉予原告所有。詎被告竟不守承諾，仍與甲
    ○○出雙入對密切往來外，被告甚至要高子晴、高子琁稱呼
    甲○○為媽媽，使原告心理嚴重受傷。(3)按「不法侵害他人
    之身體、健康、名譽、自由、信用、隱私、貞操，或不法侵
    害其他人格法益而情節重大者，被害人雖非財產上之損害，
    亦得請求賠償相當之金額」、「前2 項規定於不法侵害他人
    基於父母子女或配偶關係之身份法益而情節重大者淮用之」
    ，民法第195 條第1 項前段及第3 項定有明文；又「婚姻係
    以夫妻之共同生活為其目的，配偶應互相協力保持其共同生
    活之圓滿安全及幸福，而夫妻互守誠實，係為確保其共同生
    活之圓滿安全及幸福之必要條件，故應解為配偶因婚姻契約
    而互負誠實之義務，配偶之一方行為不誠實，破壞共同生活
    之圓滿安全及幸福者，即為違反因婚姻契約之義務而侵害他
    方之權利」，此亦有最高法院55年台上字第2053號判例可資
    參照。故如夫妻之一方違反婚姻之誠實義務，與他人發生不
    當性關係，破壞夫妻共同生活之圓滿幸福者，即屬侵害他方
    基於配偶關係之身分法益而情節重大，他方得依前引民法第
    195 條第1 項前段及第3 項之規定，請求財產上及非財產上
    之損害賠償。本件被告與訴外人甲○○通姦，侵害原告基於
    配偶關係之身分法益，揆諸前引法條之規定，被告應對原告
    負損害賠償之責，為此，原告謹依法請求被告賠償新台幣（
    下同）100 萬元。(4)又被告違反其簽立之切結書之承諾，與
    外遇對象繼續不倫之情，依據切結書之約定，被告應將其名
    下之不動產移轉登記於原告所有，為此，原告請求被告將其
    名下座落台北縣中和市○○段803 地號土地權利範圍萬分之
    509 及其上2140建號建物（門牌號碼為台北縣中和市○○路
    132 巷10號2 樓）之所有權移轉登記予原告所有。爰依侵權
    行為損害賠償及切結書約定之法律關係，提起本件訴訟等情
    。並為訴之聲明：(1)被告應給付原告100 萬元，及自起訴狀
    繕本送達被告翌日起至清償日止，按年息百分之5 計算之利
    息；(2)被告應將座落台北縣中和市○○段803 地號土地權利
    範圍萬分之509 及其上2140建號建物（門牌號碼為台北縣中
    和市○○路132 巷10號2 樓）之所有權移轉登記予原告所有
    ；(3)願供擔保請准宣告假執行。
二、被告則以：(1)原告與被告係夫妻，於89年間結婚，婚後育有
    兩女高子晴、高子琁，94年間被告因一時好奇，於網路認識
    一女子，雙方有聯絡往來，惟並無發生性關係等違反夫妻義
    務之關係存在。因原告發現被告有此精神出軌情事，原告以
    帶走子女為要挾，逼迫被告與原告立下其所書寫之切結書，
    並承諾若再發生此情事，願自動放棄名下任何不動產。惟查
    被告與該女子並未有通姦行為，原告以被告侵害原告基於配
    偶關係之身分法益，向法院訴請被告應向原告負損害賠償之
    責，係有誤會。本件被告與該女子僅是現實生活中常見朋友
    交往之情形，並無曖昧、通姦之情事，兩人互訴生活上不愉
    快的遭遇，相互精神慰藉，並無任何越軌行為。故原告請求
    精神上損害賠償100 萬元，係有誤會，應無理由。(2)原告並
    未與先前認識女子有任何聯繫，更無任何外遇情事，原告主
    張被告有該違反切結書情事，與事實不符。且原告所提證明
    被告違反切結書之照片，並非被告與先前認識之女子之照片
    ，被告僅係順道載送友人，原告係有嚴重誤會，因此被告既
    未違反切結書之約定，原告卻據此請求被告將其名下座落於
    台北縣中和市○○段803 地號土地權利範圍萬分之509 及其
    上2140建號建物（門牌號碼為台北縣中和市○○路132 巷10
    號2 樓）之所有權移轉登記於原告所有，係屬無理由等語置
    辯。並為答辯聲明：(1)原告之訴及假執行之聲請均駁回；(2)
    如受不利之判決，願供擔保請准宣告免為假執行。
三、兩造不爭之事項：
  (1)兩造於89年間結婚，婚後育有兩女高子晴、高子琁。
  (2)被告曾於94年6 月20日書立切結書，內容記載：「本人乙○
    ○因一時無法抗拒外界誘惑，於民國93年至94年間感情出軌
    ，在外面有女人，背叛妻子及一對雙胞胎女兒，造成家庭不
    幸、妻子險些輕生。現已知悔改，願意回到妻子及雙胞胎女
    兒身邊，並與外面的女人完全斷絕關係，現誠心誠意立下切
    結書，於民國94年6 月20日以後，若仍與外遇對象有任何連
    繫，一旦被掌握證據（含任何書面、照片及可供佐證之資料
    ），或於日後再有外遇情事，本人願意自動放棄名下任何不
    動產，完全歸妻子所有，並自動放棄雙胞胎女兒高子晴、高
    子琁之監護權，歸妻子所有，並無任何異議」。
  (3)被告名下所有不動產係座落台北縣中和市○○段803 地號土
    地（權利範圍萬分之509） ，及其上2140建號建物（門牌號
    碼為台北縣中和市○○路132 巷10號2 樓）。
四、兩造爭執之事項：
  (1)被告有無破壞兩造夫妻共同生活之圓滿安全及幸福，侵害原
    告基於配偶關係之身分法益？
  (2)被告有無違反切結書之約定，而應將其名下所有不動產移轉
    登記予原告所有？
五、原告主張被告於94年間與女子甲○○通姦，破壞兩造夫妻共
    同生活圓滿幸福，侵害原告基於配偶關係身分法益之事實，
    為被告所否認，原告固提切結書、被告2005年12月14日電子
    郵件、電腦通訊資料、、英文情書、電話通話明細清單、中
    華電信股份有限公司通知單、照片及本院96年度婚字第661
    號離婚等事件言詞辯論筆錄等件為證。惟查，上述證據僅可
    證明被告於94年間有與訴外人甲○○密切交往之外遇事實，
    尚不足證明被告有與甲○○發生不當性關係之通姦行為，此
    外原告復未能再積極舉證以實其說，所為上開主張即難信為
    真實。退步言之，縱被告有與甲○○通姦之事實，然原告既
    接受被告所立切結書而原諒被告，顯見兩造就被告侵害原告
    基於配偶關係之身分法益所生損害，已達成和解，原告同意
    宥恕被告，被告則同意再犯時，名下不動產願歸原告所有，
    換言之，兩造因切結書所示之和解契約，原告拋棄原對被告
    侵害其配偶關係身分法益之損害賠償請求，並取得日後被告
    再犯時，得請求被告移轉名下不動產予原告所有之權利。故
    原告依侵權行為損害賠償法律關係，請求被告賠償100 萬元
    ，並無理由，應予駁回。
六、原告復主張被告立下切結書後，不守承諾，仍與訴外人甲○
    ○出雙入對密切往來之事實，業據原告提出照片及本院96年
    度婚字第661 號離婚等事件言詞辯論筆錄等件為證，觀諸照
    片所示，及兩造之女高子晴、高子琁於上述事件審理中證稱
    ：被告於原告離家後（即被告立切結書後）與照片女子即甲
    ○○（亦即兩造之女所稱之麥當勞阿姨）及兩造之女共同出
    遊，並帶該女子回家，且被告稱該女子為老婆，兩人有一起
    睡覺等語，顯被告於立切結書後，有與甲○○密切往來之外
    遇事實，已堪信原告主張之上開事實為真實。被告雖抗辯立
    切結果前所往來之女子並非甲○○，立切結書後，並未與先
    前往來女子有任何接觸，或其他外遇行為云云。惟系爭切結
    書係約定被告「誠心誠意立下切結書，於民國94年6 月20日
    以後，若仍與外遇對象有任何連繫，一旦被掌握證據（含任
    何書面、照片及可供佐證之資料），或於日後再有外遇情事
    ，本人願意自動放棄名下任何不動產，完全歸妻子所有，並
    自動放棄雙胞胎女兒高子晴、高子琁之監護權，歸妻子所有
    ，並無任何異議」等情，故無論被告先前外遇對象是否為甲
    ○○，被告於立切結書後，與「麥當勞阿姨」女子接觸及密
    切往來之外遇行為，皆使切結書所定條件成就，被告自應將
    名下不動產移轉登記予原告。
七、從而，原告依切結書約定之法律關係，請求被告將座落台北
    縣中和市○○段803 地號土地權利範圍萬分之509 及其上21
    40建號建物（門牌號碼為台北縣中和市○○路132 巷10號2
    樓）之所有權移轉登記予原告，為有理由，應予准許。至原
    告依侵權行為損害賠償之法律關係，請求被告給付100 萬元
    ，及自起訴狀送達被告翌日起至清償日止，按年息百分之5
    計算之利息，則無理由，應予駁回。
八、原告陳明願供擔保請准宣告假執行，就其勝訴部分，係命被
    告為移轉所有權之意思表示，一經執行，原告即可再移轉所
    有權予他人，而有難以回復之虞，顯不宜准許假執行，故此
    部分聲請尚不應准許；至原告敗訴部分，其假執行之聲請失
    所附麗，應併駁回。
九、本件事證已臻明確，兩造其餘主張及攻擊防禦方法，核與判
    決結果不生影響，爰不一一論述，附此敘明。
十、訴訟費用負擔之依據：依民事訴訟法第79條。
中　　華　　民　　國　　96　　年　　12　　月　　20　　日
                  民事第二庭    法　官　連士綱
以上正本係照原本作成
如對本判決上訴，須於判決送達後20日內向本院提出上訴狀
中　　華　　民　　國　　96　　年　　12　　月　　21　　日
                                書記官　李宏明
